【裁判字號】    98,訴,1161
【裁判日期】    981231
【裁判案由】    搶奪等
【裁判全文】
臺灣桃園地方法院刑事判決              98年度訴字第1161號
公  訴  人  臺灣桃園地方法院檢察署檢察官
被      告  甲○○
上列被告因搶奪等案件，經檢察官提起公訴（98年度偵字第2009
9 號），被告於準備程序中就被訴事實為有罪之陳述，受命法官
於聽取當事人之意見後，本院合議庭裁定改由受命法官獨任以簡
式審判程序審理，判決如下：
    主  文
甲○○竊盜，累犯，處有期徒刑陸月。又意圖為自己不法之所有
，而搶奪他人之動產，累犯，處有期徒刑壹年貳月。應執行有期
徒刑壹年陸月。
    犯罪事實及理由
壹、程序事項：
    被告甲○○所犯之罪，均為死刑、無期徒刑、最輕本刑為3
    年以上有期徒刑之罪或高等法院管轄第一審案件以外之案件
    ，而於本院準備程序進行中，被告就被訴事實為有罪之陳述
    ，經法官告知簡式審判程序之旨，並聽取公訴人及被告之意
    見後，經本院合議庭裁定由受命法官獨任進行簡式審判程序
    ，合先敘明。
貳、實體事項：
一、構成犯罪事實：
    甲○○前於民國96年間因違反毒品危害防制條例案件，經本
    院於97年5月19日以97年度審易字第221號判處有期徒刑6月
    確定，並於98年2月6日縮刑期滿執行完畢。詎其猶不知悔改
    ，竟基於意圖為自己不法所有之犯意，於98年9月12日凌晨
    ，在桃園縣八德市○ 段685 巷83弄12號前（起訴書誤載為桃
    園縣八德市○○段658 巷12號前，應予更正），持自備之鑰匙
    ，竊取王德卿所有並供王淑英使用之車牌號碼IUR-953 號重
    型機車，並於得手後供己代步使用。復於同日凌晨3 時45分
    許，其騎乘上開竊得之機車，行經桃園縣八德市○○路722
    號前，甲○○因見乙○○獨自騎乘機車行經該處，有機可乘
    ，遂基於意圖為自己不法所有之犯意，騎乘上開竊得之機車
    ，自乙○○左後方靠近，趁乙○○不及防備之際，徒手拉扯
    乙○○肩上背包之背帶以為搶奪，致乙○○因重心不穩而人
    車倒地，乙○○因之受有脖子、肩膀及臉部挫傷等傷害（傷
    害部分未據告訴），且其背包並掉落於地上，甲○○見狀，
    旋即騎乘上開竊得之機車折返而搶奪上開背包1 只（內裝有
    身分證、金融卡、信用卡各1 張及現金新臺幣1 萬2 仟元）
    ，得手後，騎乘上開竊得之機車往桃園縣八德市○○路781
    巷內逃逸。嗣經警循線查獲，始悉上情。
二、認定犯罪事實所憑之證據及理由：
  (一)證人即被害人王淑英於警詢之證述。
  (二)證人即被害人乙○○於警詢、偵查中之證述。
  (三)證人簡銘雄於警詢之證述：
  (四)蒐證照片11幀、路口監視錄影畫面。
  (五)桃園縣政府警察局八德分局98年9 月13日晚上9 時許至9 時
    10分許在被告位於桃園縣八德市○○里○○路○段685 巷83
    弄36號住處執行搜索之搜索扣押筆錄暨扣押物品目錄表。
    。
  (六)被告甲○○於本院準備程序、審理中之自白
  (七)綜上所述，被告前開具任意性之自白有上開證據足資佐證，
    足認均與事實相符，應可採信。本件事證明確，被告上開犯
    行堪以認定，應予依法論科。
三、論罪科刑之理由：
  (一)核被告甲○○所為，分別係犯刑法第320條第1項之竊盜罪及
    同法第325條第1項之搶奪罪。又其所犯前開二罪間，犯意個
    別、行為互異，應予分論併罰。又被告有犯罪事實欄所示之
    科刑及執行紀錄，有卷附臺灣高等法院被告全國前案紀錄表
    1 份可稽，其受有期徒刑之執行完畢後，5年以內故意再犯
    上開有期徒刑以上之各罪，均為累犯，應各依刑法第47條第
    1項之規定加重其刑。另公訴人雖以本件被告甲○○就上開
    所犯各罪均與朱清文有犯意聯絡及行為分擔，應論以共同正
    犯，然本件被告甲○○於本院準備程序及審理中供陳：伊係
    先向朱清文借鑰匙後，自己一人去偷車及搶奪，都是我自己
    的意思，跟朱清文無關，之前扯到朱清文是因那時有吸食安
    非他命，當時是亂說的，因為我想要睡覺等語明確（見本院
    卷第32頁背面）。且觀卷附之監視錄影畫面，搶奪被害人財
    物時確係被告一人所為，復依檢察官所提出之證據資料，均
    未見傳訊朱清文及有何其共同涉案之證明，是本院認尚難認
    朱清文就前開犯行為與被告係為共同正犯，公訴人上開所認
    ，容有誤會，附此敘明。爰審酌被告甲○○正值壯年，竟不
    思尋正當合法之途賺取財物，反以竊得之機車為掩護而以飛
    車搶奪之方式搶奪被害人之財物，其手段不僅造成被害人之
    財產上實際損害，更有因其於被害人不及防備情狀下所為，
    而造成被害人倒地後致身體甚或是生命危險之虞，所為已屬
    不該，且其以此搶奪不法手段取得被害人財物之目的竟僅為
    購毒解癮以滿足己慾，此亦據其於本院審理時供承不諱，然
    兼衡其生活情況、犯後尚能坦承犯行，態度尚稱良好等一切
    情狀，分別量處如主文所示之刑，並定其應執行刑。
四、適用之法律：
  (二)刑事訴訟法第273條之1 第1 項、第299 條第1 項前段。
  (二)刑法第320 條第1 項、第325 條第1 項、第47條第1 項、第
    51條第5 款、。
  (三)刑法施行法第1 條之1 第1 項、第2 項前段。
本案經檢察官蔡正傑到庭執行職務。
中    華    民    國    98    年    12    月    31    日
                  刑事第七庭    法  官    蔡世芳
如不服本判決應於收受判決後10日內向本院提出上訴書狀，並應
敘述具體理由。其未敘述上訴理由者，應於上訴期間屆滿後20日
內向本院補提理由書(均須按他造當事人之人數附繕本)「切勿逕
送上級法院」。
以上正本證明與原本無異。
                                 書記官    張尹嫚
中    華    民    國    98    年    12    月    31    日

司法院資訊處製作；財團法人民間司法改革基金會備份。
